【裁判字號】    92,交抗,768
【裁判日期】    920728
【裁判案由】    違反道路交通管理處罰條例
【裁判全文】
臺灣高等法院交通事件裁定                        九十二年度交抗字第七六八號
    抗  告  人
    即受處分人  甲 ○ ○
右抗告人因違反道路交通管理處罰條例案件，不服臺灣基隆地方法院，中華民國九十
二年六月十八日所為裁定（九十二年度交聲字第一０三號），提起抗告，本院裁定如
左：
    主  文
抗告駁回。
    理  由
一、抗告意旨略以：本件違反道路交通管理處罰條例案件，承辦警員於民國（下同）
    九十年二月十六日掣單舉發時，雖經抗告人當場簽收，然抗告人並未詳看罰單內
    容，致未能發覺該罰單記載之內容有誤，惟事後回至公司與負責人討論後，再向
    交通部公路總局台北市監理所查詢結果，該ＤＧ─九四四六號車牌，早已於八十
    七年間即已繳銷，抗告人自不可能再駕駛該車牌行駛，該罰單之記載顯有誤會，
    再者，因抗告人並未住居於
    聲明異議，原法院不察，逕自駁回抗告人在原法院所提之聲明異議，自有未洽，
    為此提起本件抗告云云。
二、按受處分人，不服道路交通管理處罰條例第八條主管機關所為之處罰，得於接到
    裁決書之翌日起二十日內，向管轄地方法院聲明異議；聲明異議，應以司法狀紙
    ，敘述異議之理由，提出於原處分機關為之。原處分機關應於接受異議書狀後五
    日內，將該案卷宗及有關證物，送交該管地方法院或其分院交通法庭。道路交通
    管理處罰條例第八十七條第一項、道路交通案件處理辦法第十三條分別定有明文
    。
三、經查：本件抗告人即受處分人甲○○係於九十年二月十六日，駕駛ＤＧ─九四四
    六自用小貨車，在台北市○○路、博愛路口違規紅燈右轉，經警當場查獲掣單舉
    發，並由抗告人親簽收受，嗣經交通部公路總局台北區監理所基隆監理站裁罰新
    台幣三千六百元，記違規點數三點，該裁決書於九十一年七月三日送達於抗告人
    收受等事實，有交通部公路總局台北區監理所基隆監理站違反道路交通管理事件
    聲明異議案件移送書、台北市政府警察局舉發違反道路交通管理事件通知單、交
    通部公路總局台北區監理所基隆監理站違反道路交通管理事件裁決書、掛號郵件
    收件回執各乙份在卷可稽，依此抗告人在原審之異議期間，應自九十年七月四日
    起算，至遲應於九十年七月二十三日前，敘述理由具異議狀向原處分機關即交通
    部公路總局臺北區監理所基隆監理站提出聲明異議，始符法律上程序，乃抗告人
    竟遲至九十二年五月二十二日始具狀向交通部公路總局臺北區監理所基隆監理站
    提出本件異議之聲明，亦有卷附之交通事件裁決聲明異議狀及經加蓋日期戳印之
    基隆監理站收文日期章可按，顯見抗告人在原審之異議，已逾二十日之法定不變
    期間，復查無在途期間扣除之情形，其異議顯不合法律上程序。至抗告人抗告意
    旨認該ＤＧ─九四四六號車牌已經繳銷，非其所駕駛之小貨車所懸掛云云，然查
    ，該ＤＧ─九四四六號汽車牌照，原固懸掛於大善實業有限公司所有用小貨車上
    ，迨八十七年九月十一日該汽車牌照因故遺失，大善實業有限公司乃申請更換該
    小貨車牌照，並繳銷該ＤＧ─九四四六號汽車牌照乙面，另面則因大善實業有限
    公司申遺失而未繳回，而本件抗告人因前開交通違規為警查獲舉發時，係當場掣
    發通知書，載具違規車輛之違規事實，並親交抗告人簽收，亦有該舉發違反道路
    交通管理事件通知單乙份在卷可稽，足徵抗告人在為警查獲舉發時，對其違規事
    實並未有所異議，其遲至一年九個月後之九十二年五月二十二日始提出本件異議
    之聲明，自不足據為其無違規事實之理由，原法院以抗告人在原審之異議已逾法
    定不變期間，因而駁回抗告人在原法院之異議，依法洵無不合，抗告人之抗告自
    無理由，應予駁回。
四、據上論斷，依道路交通案件處理辦法第二十六條、道路交通管理處罰條例第八十
    九條，刑事訴訟法第四百十二條，裁定如主文。
中      華      民      國    九十二    年      七      月    二十八    日
                              臺灣高等法院交通法庭
                                  審判長法  官  沈  宜  生
                                        法  官  周  煙  平
                                        法  官  黃  鴻  昌
右正本證明與原本無異。
不得再抗告。
                                        書記官  黃  千  鶴
中      華      民      國    九十二    年      七      月    二十九    日


司法院資訊處製作；財團法人民間司法改革基金會備份。
